# 请教陈版：重要性水平

提问人：跨度防护 时间：2018-04-14 19:42:57
假设PM： 100 ；TE： 50 ；SAD： 5 。审计时低于SAD的错报不用汇总，高于SAD的需要汇总。请教陈版： 1 、汇总高于SAD的错报时，是高于PM的需要调整还是高于TE的需要调整？
2 、一般情况下某个错报是高于PM需要调整还是高于TE时需要调整？

回答人：chenyiwei
PM是底线，如果未更正错报的单独或汇总影响高于PM（某些重分类错报除外），就要考虑对审计意见的影响了。 TE是安全线或者说预警线。高于TE但低于PM的未更正错报可能可以接受。